【裁判字號】    96,審訴,223
【裁判日期】    970111
【裁判案由】    毒品危害防制條例
【裁判全文】
臺灣桃園地方法院刑事判決             96年度審訴字第223號
公  訴  人  臺灣桃園地方法院檢察署檢察官
被      告  甲○○
                      號（另案於臺灣桃園監獄執行中）
上列被告因毒品危害防制條例案件，經檢察官提起公訴（96年度
毒偵字第280 號），被告於準備程序進行中為有罪陳述，經本院
合議庭裁定由受命法官獨任進行簡式審判後，本院判決如下：
    主  文
甲○○施用第一級毒品，累犯，處有期徒刑壹年，減為有期徒刑
陸月，扣案海洛因壹包含袋（海洛因淨重零點零陸公克）沒收銷
燬之；又施用第二級毒品，累犯，處有期徒刑捌月，減為有期徒
刑肆月。應執行有期徒刑玖月。扣案海洛因壹包含袋（海洛因淨
重零點零陸公克）沒收銷燬之。
    事  實
一、甲○○前因施用毒品案件，經本院以88年度毒聲字第3390號
    裁定送觀察、勒戒後，認無繼續施用毒品之傾向，於民國88
    年6 月30日執行完畢釋放，並經臺灣桃園地方法院檢察署檢
    察官於88年6 月30日以88年度偵字第8941號為不起訴處分確
    定。又因施用毒品案件，經本院以92年度毒聲字第1314號裁
    定送觀察、勒戒後，認有繼續施用毒品之傾向，復經本院以
    92年度毒聲字第3446號裁定令入戒治處所施以強制戒治，惟
    因毒品危害防制條例修正，於93年1 月9 日免予戒治出所（
    本次戒治療程尚不能認為執行完畢），檢察官提起公訴部分
    ，經本院於93年5 月24日以92年度訴字第1795號各判處有期
    徒刑10月、6 月，合併定應執行有期徒刑1 年3 月確定；另
    又因恐嚇案件，經本院於94年5 月20日以94年度壢簡字第
    159 號判處有期徒刑4 月確定，上開三罪經本院裁定定應執
    行有期徒刑1 年6 月確定，於94年12月27日縮短刑期執行完
    畢。詎仍不知悔改，於觀察、勒戒執行完畢5 年後，又基於
    施用毒品之犯意，於95年12月21日晚上某時，在桃園縣龍潭
    鄉○○路345 巷59弄32號5 樓住處，以吸食器燒烤方式施用
    第二級毒品甲基安非他命；另於95年12月22日早上7 時許，
    在上址住處以抽香菸方式施用第一級毒品海洛因。嗣為警於
    95年12月23日下午3 時30分許在桃園縣龍潭鄉○○路345 巷
    巷口查獲，並扣得第一級毒品海洛因1 包（淨重0.06公克）
    。
二、案經桃園縣政府警察局龍潭分局報告臺灣桃園地方法院檢察
    署檢察官偵查起訴。
    理  由
一、上開施用第一、二級毒品之事實，業據被告甲○○於本院審
    理中坦承不諱，而被告為警查獲所採尿液送驗結果，併呈鴉
    片類及安非他命類陽性反應，有臺灣檢驗科技股份有限公司
    出具之濫用藥物尿液檢驗報告附卷可參，另有第一級毒品海
    洛因1包扣案足佐，足證被告之自白核與事實相符，應可採
    為論罪科刑之依據。從而，本件事證已臻明確，被告犯行洵
    堪認定，應予依法論科。
二、按毒品危害防制條例於92年7 月9 日修正公布，自93年1 月
    9 日施行，而依修正後之規定，僅限於「初犯」及「5 年後
    再犯」2 種情形，始應先經觀察、勒戒或強制戒治程序。倘
    被告於5 年內已再犯，經依法追訴處罰，縱其第3 次（或第
    3 次以上）再度施用毒品之時間，在初犯經觀察、勒戒或強
    制戒治執行完畢釋放5 年以後，已不合於「5 年後再犯」之
    規定，且因已於「5 年內再犯」，顯見其再犯率甚高，原實
    施觀察、勒戒或強制戒治，已無法收其實效，即應依該條例
    第10條處罰（最高法院95年度第7 次刑事庭會議決議參照）
    。經查，本件被告於前案觀察、勒戒執行完畢後5 年內，即
    再犯施用毒品案件，經本院於93年5 月24日以92年度訴字第
    1795號各判處有期徒刑10月、6 月，合併定應執行有期徒刑
    1 年3 月確定，有臺灣高等法院被告前案紀錄表在卷足憑，
    是本件被告施用毒品犯行雖已在前案觀察、勒戒執行完畢5
    年後，依上開說明，自應追訴處罰。核被告所為，係犯毒品
    危害防制條例第10條第1 項之施用第一級毒品海洛因罪及同
    條第2 項之施用第二級毒品甲基安非他命罪。被告持有第一
    級毒品海洛因、第二級毒品甲基安非他命後，進而施用，其
    持有之低度行為應被其施用之高度行為所吸收，不另論罪。
    被告所犯上開施用第一、二級毒品之二罪，犯意各別，構成
    要件互異，應分別論罪，併合處罰。末查，被告有事實欄所
    載之科刑及執行紀錄，有臺灣高等法院被告全國前案紀錄表
    可稽，其於有期徒刑執行完畢後5 年內，故意再犯本件有期
    徒刑以上之罪，為累犯，應依法加重其刑。爰審酌被告前已
    有施用毒品前科，於本件復另行施用第一、二級毒品，顯見
    其意志不堅，缺乏勒戒動機，其施用毒品足以導致精神障礙
    、性格異常，甚至造成生命危險，戕害一己之身體健康，惟
    念其犯後尚能坦承犯行、態度尚稱良好等一切情狀，就所犯
    施用第一、二級毒品罪，各量處如主文所示之刑。又本件犯
    罪均係於96 年4月24日之前，合於中華民國九十六年罪犯減
    刑條例第2 條第1 項第3 款之規定，爰各減其宣告刑至二分
    之一，另依法定其應執行之刑。扣案之白粉1 小包，經送驗
    後，確含有第一級毒品海洛因之成分（海洛因淨重0.06公克
    ），此有法務部調查局96年2 月16日調科壹字第
    09623011950 號鑑定書在卷可稽，應依毒品危害防制條例第
    18條第1 項前段宣告沒收銷燬之。
三、又本件被告所犯係死刑、無期徒刑、最輕本刑為三年以上有
    期徒刑以外之罪，其於準備程序中就被訴事實為有罪之陳述
    ，經法官告知簡式審判程序之旨，並聽取公訴人、被告之意
    見後，本院認為適宜由受命法官獨任進行簡式審判程序，附
    予敘明。
據上論斷，應依刑事訴訟法第273 條之1 第1 項、第299 條第1
項前段、毒品危害防制條例第10條第1 項、第2 項、第18條第1
項前段，刑法第11條、第47條第1 項、第51條第5 款，中華民國
九十六年罪犯減刑條例第2 條第1 項第3 款、第7 條、第10條第
1項 ，判決如主文。
本案經檢察官黃珮如到庭執行職務。
中    華    民    國    97    年    1     月    11    日
                    刑事庭  法  官  林孟宜
以上正本證明與原本無異。
如不服本判決，應於判決送達後10日內向本院提出上訴狀（應附
繕本），其未敘述上訴理由者，應於上訴期間屆滿後20日內補提
理由書狀於本院，上訴於臺灣高等法院。
                            書記官  許弘樺
中    華    民    國    97    年    1     月    11    日
附錄本案論罪科刑法條：
毒品危害防制條例第10條規定：
施用第一級毒品者，處6 月以上5 年以下有期徒刑。
施用第二級毒品者，處3 年以下有期徒刑。
毒品危害防制條例第18條第1 項規定：
查獲之第一、二級毒品及專供製造或施用第一、二級毒品之器具
，不問屬於犯人與否，均沒收銷燬之；查獲之第三、四級毒品及
製造或施用毒品之器具，無正當理由而擅自持有者，均沒入銷燬
之。但合於醫藥、研究或訓練之用者，得不予銷燬。


司法院資訊處製作；財團法人民間司法改革基金會備份。
